# 关于商誉减值测试

提问人：sunnyintherain 时间：2020-04-12 08:05:27
请教版主：
1 、商誉按什么方法分摊到各资产组中？看到有些上市公司，计算商誉时用的可辨认净资产用可辨认资产公允价值-负债公允价值；后续商誉减值测试时，商誉在各资产组进行分摊，按非流动资产（固定资产、无形资产、在建工程等）期末公允价值的比例分摊，这样处理可以么？算不算确定基础不一致？
2 、为什么期末商誉减值测试时可辨认净资产公允价值会大于购买日的可辨认净资产公允价值？如果是按照购买日的可辨认净资产公允价值进行折旧摊销、持续计算，不是只会减少么，那期末的可辨认净资产公允价值不是应该小于购买日的么？
谢谢版主！

回答人：chenyiwei
1 、商誉在资产组之间的分配是依据各资产组从该商誉的协同效应中获益的程度，而不是简单地依据各资产组所包含的可辨认资产的账面价值或公允价值比例。实务中有些情况下一个子公司就是一个资产组。
2 、虽然原先购买日取得的资产价值会因为后续使用中的折旧、摊销等而减少，但也会因为该资产组相关业务的盈利而增加净流动资产，以及新购置属于该资产组的非流动资产等，从而导致资产组内可辨认净资产账面价值较购买日增加。总之情况是千变万化的，各种可能性都不能排除。